【裁判字號】    97,易,475
【裁判日期】    970804
【裁判案由】    毒品危害防制條例
【裁判全文】
臺灣士林地方法院刑事判決               97年度易字第475號
公  訴  人  臺灣士林地方法院檢察署檢察官
被      告  甲○○
                    （另案於臺灣臺北監獄執行中）
上列被告因毒品危害防制條例案件，經檢察官提起公訴（97年度
毒偵字第341 號、97年毒偵字第517 號），被告於準備程序就被
訴事實為有罪之陳述，本院裁定依簡式審判程序審理，並判決如
下：
    主  文
甲○○施用第二級毒品，累犯，處有期徒刑捌月；又施用第二級
毒品，累犯，處有期徒刑捌月。應執行有期徒刑壹年。
    事  實
一、甲○○前因施用毒品案件，先後2 次送觀察、勒戒後，均認
    無繼續施用毒品之傾向，分別由臺灣臺北地方法院檢察署及
    臺灣士林地方法院檢察署檢察官於民國89年2 月29日、89年
    2 月18日，各以89年度毒偵字第203 號、89年度毒偵字第48
    2 號不起訴處分確定。又因施用毒品案件，先送強制戒治，
    並經臺灣士林地方法院檢察署檢察官以91年度毒偵字第158
    號聲請簡易判決處刑，嗣經本院於91年6 月28日，以91年度
    士簡字第185 號判決處有期徒刑4 月確定，並於92年3 月27
    日易科罰金執行完畢。至其所受之強制戒治處分，則於91年
    12月11日停止戒治交付保護管束，並於92年1 月31日保護管
    束期滿未經撤銷而視為強戒治執行完畢。又因施用毒品案件
    ，經本院於94年5 月9 日以94年度易字第62號判決處有期徒
    刑6 月，於94年8 月10日易科罰金執行完畢。再因施用毒品
    案件，經本院於95年7 月31日以95年度易字第666 號判決處
    有期徒刑6 月，於95年12月12日易科罰金執行完畢。詎甲○
    ○猶不知悛悔，復於上開強制戒治執行完畢釋放後5 年內，
    復基於施用第二級毒品甲基安非他命之犯意，分別於(一)96年
    6 月23日某時，在臺北市○○區○○路106 巷16號之居處內
    ，將甲基安非他命置放於玻璃球吸食器內燒烤吸食煙霧之方
    式，施用甲基安非他命1 次。嗣於96年6 月24日為警持搜索
    票至上址居處搜索，雖無所獲，惟其尿液經警採集送驗結果
    ，呈安非他命、甲基安非他命陽性反應，始查悉上情；(二)97
    年1 月7 日晚上某時，在其上揭居處，將甲基安非他命置放
    於玻璃球吸食器內燒烤吸煙之方式，施用甲基安非他命1 次
    。嗣於97年1 月8 日13時許，為警持搜索票至其上揭住處搜
    索，雖無所獲，惟其尿液經警採集送驗結果，呈安非他命、
    甲基安非他命陽性反應，始查悉上情。
二、案經臺北市政府警察局內湖分局及南港分局報告臺灣士林地
    方法院檢察署檢察官偵查起訴。
    理  由
一、本件被告所犯非死刑、無期徒刑或最輕本刑有期徒刑3 年以
    上之罪，亦非高等法院管轄第一審案件，且於準備程序進行
    中，被告先就被訴事實為有罪之陳述，經告知被告簡式審判
    程序之旨，並聽取檢察官、被告之意見後，本院裁定進行簡
    式審判程序，是本件之證據調查，依刑事訴訟法第273 條之
    2 規定，不受同法第159 條第1 項、第161 條之2 、第161
    條之3 、第163 條之1 及第164 條至第170 條規定之限制，
    合先敘明。
二、上揭犯罪事實，業據被告甲○○於偵查及本院審理時均坦承
    不諱，而被告於96年6 月24日及97年1 月8 日經警所採集尿
    液，經送臺灣尖端先進生技醫藥股份有限公司以氣相層析質
    譜儀分析法鑑驗結果，均呈安非他命類陽性反應，此有該公
    司96年7 月4 日及97年1 月16日濫用藥物檢驗報告各1 紙附
    卷可稽（見96年度毒偵字第1524號卷第8 頁、97年度毒偵字
    第341號卷第12頁），是被告自白2 次施用第二級毒品甲基
    安非他命，應認與事實相符，而可採信，本件事證明確，被
    告施用第二級毒品甲基安非他命犯行，洵堪認定。又被告甲
    ○○前因施用毒品案件，先後2 次送觀察、勒戒後，均認無
    繼續施用毒品之傾向，分別由臺灣臺北地方法院檢察署及臺
    灣士林地方法院檢察署檢察官於89年2 月29日、89年2 月18
    日，各以89年度毒偵字第203 號、89年度毒偵字第482 號不
    起訴處分確定。又因施用毒品案件，先送強制戒治，並經臺
    灣士林地方法院檢察署檢察官以91年度毒偵字第158 號聲請
    簡易判決處刑，嗣經本院於91年6 月28日，以91年度士簡字
    第185 號判決處有期徒刑4 月確定，並於92年3 月27日易科
    罰金執行完畢。至其所受之強制戒治處分，則於91年12月11
    日停止戒治交付保護管束，並於92年1 月31日保護管束期滿
    未經撤銷而視為強戒治執行完畢等情，有臺灣高等法院被告
    全國前案紀錄表在卷足參（見本院卷第5 頁至第15頁），是
    被告於前次強制戒治執行完畢釋放後，5 年內再犯本件施用
    第二級毒品之罪，堪以認定，應依法論科。
三、查甲基安非他命為毒品危害防制條例所稱之第二級毒品，觀
    諸該條例第2 條第2 項第2 款規定甚明。核被告甲○○就犯
    罪事實一(一)、(二)所為，均係犯毒品危害防制條例第10條第2
    項之施用第二級毒品罪，其各次施用前持有第二級毒品之低
    度行為，為施用毒品之高度行為所吸收，均不另論罪。又被
    告所犯上開施用第二級毒品罪共2 罪，其犯意各別，行為互
    殊，應予分論併罰。再被告有事實欄所載前案犯罪科刑並執
    行完畢之情形，有臺灣高等法院被告全國前案紀錄表1 份在
    卷可查，其受有期徒刑執行完畢後，5 年內故意再犯上揭有
    期徒刑以上之各罪，均為累犯，均應依刑法第47條第1 項之
    規定加重其刑。爰審酌被告前曾有施用毒品之犯行，經觀察
    勒戒及強制戒治之治療程序並判刑後，仍未戒除惡習而繼續
    施用，並考量其生活狀況、智識程度，施用毒品之次數，暨
    犯罪後坦承犯行等一切情狀，分別量處如主文所示之刑，並
    依刑法第51條第5 款之規定，定其應執行刑，以示懲儆。
據上論斷，應依刑事訴訟法273 條之1 第1 項、第299 條第1 項
前段，毒品危害防制條例第10條第2 項，刑法第11條、第47條第
1 項、第51條第5 款，判決如主文。
本案經檢察官吳維雅到庭執行職務。
中    華    民    國    97    年    8     月    4     日
                  刑事第四庭法  官  高雅敏
以上正本證明與原本無異。
如不服本判決，應於收受送達後10日內向本院提出上訴書狀，其
未敘述上訴之理由者並得於提起上訴後20日內向本院補提理由書
。
                            書記官  陳映羽
中    華    民    國    96    年    9     月    30    日
附錄本判決論罪科刑依據法條：
毒品危害防制條例第10條第2項
施用第二級毒品者，處3 年以下有期徒刑。


司法院資訊處製作；財團法人民間司法改革基金會備份。
